臺灣嘉義地方法院民事裁定  100年度聲字第177號
聲  請  人  蕭玲玲
相  對  人  王宗宜
上列聲請人聲請行使權利事件，本院裁定如下：
    主  文
相對人應於本裁定送達後二十日內，就其因臺灣嘉義地方法院九
十七年度執全字第五一一號假扣押執行所受損害，向聲請人行使
權利，並向本院提出為行使權利之證明。
    理      由
一、按訴訟終結後，法院得依供擔保人之聲請，通知受擔保利益
    人於一定期間內行使權利並向法院為行使權利之證明，如相
    對人未證明已行使權利時，法院應依供擔保人之聲請，以裁
    定命返還其提存物，民事訴訟法第104 條第1 項第3 款後段
    定有明文。依同法第106 條規定，上開有關供訴訟費用擔保
    之規定，於因假扣押供擔保之情形準用之。而上開所謂「訴
    訟終結」，除本來意義即狹義的訴訟終結外，如其在假扣押
    或假處分後未提起本案訴訟者，宜從廣義解釋，原則上包括
    執行程序終結在內，如債權人已撤銷假扣押裁定，並撤回假
    扣押執行之聲請，或債務人聲請撤銷假扣押裁定確定，並經
    執行法院啟封，則與此所謂之「訴訟終結」相當。
二、本件聲請意旨略以：聲請人與相對人及第三人王俊元間假扣
    押事件，聲請人前依鈞院97年度裁全字第889 號假扣押裁定
    ，提供新臺幣（下同）20萬元為擔保，以鈞院97年度存字第
    576 號擔保提存事件提存後，聲請假扣押相對人之財產（本
    院97年度執全字第511 號）在案。茲因聲請人對相對人提起
    請求清償債務之民事訴訟業經判決相對人勝訴確定，假扣押
    原因業已消滅，相對人乃聲請撤銷該假扣押裁定，經本院以
    100 年度司裁全聲字第12號裁定撤銷假扣押確定，相對人並
    聲請撤回該假扣押之執行，經本院民事執行處將假扣押標的
    塗銷查封登記在案，與民事訴訟法第104 條第1 項第3 款之
    訴訟終結相當，今為取回實施假扣押程序所提存之擔保金，
    爰依法聲請法院通知相對人限期行使權利，以利聲請人取回
    擔保金等語。
三、聲請人前開主張之事實，業據提出本院民事執行處民國100
    年6 月16日嘉院龍97執全新字第511 號通知書、本院100 年
    度司裁全聲字第12號裁定、97年度存字第576 號提存書、國
    庫存款收款書等件為證，並經本院依職權調閱本院97年度裁
    全字第889 號、97年度執全字第511 號假扣押保全程序暨執
    行卷宗、97年度存字第576 號提存卷宗、100 年度司裁全聲
    字第12號卷宗審核無訛，聲請人聲請限期命相對人行使權利
    ，核與前揭規定相符，自應准許。
四、依民事訴訟法第95條、第78條，裁定如主文。
中    華    民    國   100    年    7     月    28    日
                  民事第二庭法  官  柯月美
上為正本係照原本作成。
如對本裁定抗告須於裁定送達後10日內向本院提出抗告狀，並繳
納裁判費新臺幣1,000 元。
中    華    民    國   100    年    7     月    28    日
                            書記官  黃怡禎